# 银行代理付款业务处理方式

提问人：wx_63e9e752c4d0 时间：2023-03-01 11:19:
求助：公司与银行签订代理付款协议，目前银行已经通过保理业务向供应商支付了货款，该保理为无追索权保理，供应商已经终止确认应收，该部分债权转为银行对公司的债权，公司是否可以将该业务下应付账款转为计入对银行的短期借款

回答人：chenyiwei
如果该笔无追索权保理占用了本企业（债务人）在银行的授信额度，或者由本企业承担供应商的保理融资利息的，则应作为本企业的短期借款列报。